臺灣高等法院刑事裁定　　　　　　　　　100年度抗字第426號
抗　告　 人
即 受 刑 人　黃聯科
上列抗告人因檢察官聲請定其應執行刑案件，不服臺灣臺北地方
法院，中華民國100 年4 月13日裁定（100 年度聲字第687 號）
，提起抗告，本院裁定如下：
    主  文
抗告駁回。
    理  由
一、原裁定略以：抗告人即受刑人黃聯科因如原裁定附表所示竊
    盜、贓物等罪，分別經法院判處徒刑如原裁定附表所示，且
    均經確定在案，有各該判決書及本院被告前案紀錄表附卷可
    稽。本件檢察官之聲請，除應將如原裁定附表編號2 判決確
    定日期欄更正為『99.08.16』外，核屬正當，爰依刑事訴訟
    法第477 條第1 項、刑法第53條、第51條第5 款，定應執行
    刑為有期徒刑2年2月。
二、抗告意旨略以：抗告人已沒有後案，本件其所犯6 件刑案，
    原刑期合計為有期徒刑2 年4 月，本件裁定定應執行刑為有
    期徒刑2 年2 月，僅縮刑減輕刑度2 個月，而抗告人前於民
    國98年11月在北監執行之另案，合計刑期為29月，惟經法院
    裁定為1 年11月，縮刑7 月。據上，本件6 案定刑僅減輕2
    月，請法院從輕定應執行刑，今後抗告人謹遵教誨思過，不
    再犯罪，爰依法提出抗告云云。
三、按數罪併罰，有二裁判以上者，依刑法第51條之規定，定其
    應執行之刑，刑法第53條定有明文。又刑法第51條第5 款規
    定，宣告多數有期徒刑者，於各刑中之最長期以上，各刑合
    併之刑期以下，定其刑期。再法律上屬於自由裁量之事項，
    有其外部性界限及內部性界限，並非概無拘束。依據法律之
    具體規定，法院應在其範圍選擇為適當之裁判者，為外部性
    界限；而法院為裁判時，應考量法律之目的，及法律秩序之
    理念所在者，為內部性界限。法院為裁判時，二者均不得有
    所踰越（最高法院80年度台非字第473 號判例要旨參照）。
    在數罪併罰，有二裁判以上，定其應執行之刑時，固屬於法
    院自由裁量之事項，然仍應受前揭外部性界限及內部性界限
    之拘束（最高法院93年度台非字第192 號判決意旨參照）。
四、本件抗告人先後犯如原裁定附表編號1 至7 所示之各罪，分
    別經法院判處罪刑確定，其中：（一）編號1 所示之竊盜罪
    ，經臺灣嘉義地方法院以99年度嘉簡字第755 號判決判處有
    期徒刑6 月確定；（二）編號2 所示之竊盜罪，經臺灣桃園
    地方法院以99年度桃簡字第1682號判決判處有期徒刑3 月確
    定；（三）編號3 所示竊盜罪，經臺灣桃園地方法院以99年
    度桃簡字第2619號判決判處有期徒刑4 月確定；（四）編號
    4 至5 所示之贓物罪，經臺灣桃園地方法院以99年度桃簡字
    第2785號判決各判處有期徒刑3 月，定其應執行刑為有期徒
    刑5 月確定；（五）編號6 所示之竊盜罪，經臺灣臺北地方
    法院以99年度易字第2239號判決判處有期徒刑3 月確定；（
    六）編號7 所示之竊盜罪，經臺灣臺北地方法院以99年度易
    字第1819號判決判處有期徒刑7 月確定，均有前揭判決及本
    院被告前案紀錄表在卷足考，則原裁定附表所示之各刑中最
    長期者為有期徒刑7 月，各刑合併後之刑期為有期徒刑2 年
    5 月，據此，原裁定就附表編號1 至7 之罪定應執行刑為2
    年2 月，即未逾越前揭最高法院上開判決所揭之外部界限、
    內部界限，於法核無不合。抗告意旨以他案裁定，認原裁定
    所減刑度過少云云，惟因各案案情不同，並無相互拘束之效
    ，原裁定經審酌抗告人所犯案件，未予大幅減輕抗告人之應
    執行刑，即難謂有何違法不當。是原裁定經核並無不合，抗
    告人執上開抗告意旨指摘原裁定不當，為無理由，應予駁回
    。
據上論斷，應依刑事訴訟法第412條，裁定如主文。
中    華    民    國   100    年    5     月    10    日
                    刑事第十二庭審判長法  官  蔡永昌
                                      法  官  蘇隆惠
                                      法  官  王美玲
以上正本證明與原本無異。
不得再抗告。
                                      書記官  蔡儒萍
中    華    民    國   100    年    5     月    10    日